# 关联方认定及关联交易

提问人：我就是我 9 时间：2019-03-12 12:27:51
1 、与关联方发生的小额单笔的业务，如何界定关联交易。比如我司与某酒店性质的关联方经常发生的餐饮服务费用，几千块一笔，需要披露关联度交易

回答人：chenyiwei
是否构成关联方关系和关联交易的判断是定性的，与交易规模的大小和频率高低无关。
在附注披露中，对金额较小，不重大的关联交易，可以按类别汇总披露。其中的重要性涉及专业判断，需谨慎做出。